臺灣臺中地方法院小額民事判決
110年度豐小字第1380號
原      告  旺旺友聯產物保險股份有限公司

法定代理人  劉自明  


訴訟代理人  凃福仁  
被      告  潘進安  
上列當事人間請求損害賠償事件，本院於民國111年1月11日言詞
辯論終結，判決如下：
    主      文
被告應給付原告新臺幣64,193元，及自民國110年11月13日起至
清償日止，按年息百分之5計算之利息。
訴訟費用新臺幣1,000元由被告負擔。
本判決得假執行。
    事實及理由
一、原告主張：被告於民國108年11月29日11時20分許，駕駛車
    牌號碼00-0000號自用小客車，行經臺中市○○區○○路00000號
    前時，因違反特定標誌禁制，不慎碰撞原告承保、訴外人永
    御有限公司所有，並由訴外人林漢真駕駛之AVA-1267號自用
    小客車（下稱系爭車輛），致系爭車輛受損（下稱系爭事故
    ），經送修系爭車輛，共支出修理費新臺幣（下同）64,193
    元（包含工資15,547元、烤漆48,646元），原告已依保險契
    約悉數理賠，爰依保險法第53條第1項及民法侵權行為規定
    代位請求被告賠償64,193元等語，並聲明：1.被告應給付原
    告64,193元，及自起訴狀繕本送達翌日起至清償日止，按年
    息百分之5計算之利息。2.請准依職權宣告假執行。
二、被告則以：是系爭車輛駕駛人來撞被告車輛，被告雖就本件
    事故有過失，然系爭車輛駕駛人亦有超速過失等語，資為抗
    辯。並聲明：原告之訴駁回。
三、本院得心證之理由：
  ㈠本件原告主張被告於上開時、地駕駛自用小客車，因違反特
    定標誌禁制，不慎碰撞系爭車輛，致系爭車輛受損，原告為
    此賠付系爭車輛修理費等情，業據原告提出臺中市政府警察
    局道路交通事故當事人登記聯單、初步分析研判表、道路交
    通事故現場圖、估價單、電子發票證明聯、原告汽車險理賠
    計算書、賠償給付同意書等件為證，並經本院向臺中市政府
    警察局豐原分局調閱本件事故之相關資料核對無訛，被告對
    此亦不爭執，僅辯稱系爭車輛駕駛人亦有過失。是原告此部
    分主張，堪信為真實。
  ㈡按因故意或過失，不法侵害他人之權利者，負損害賠償責任
    ；汽車、機車或其他非依軌道行駛之動力車輛，在使用中加
    損害於他人者，駕駛人應賠償因此所生之損害。但於防止損
    害之發生，已盡相當之注意者，不在此限，民法第184條第1
    項前段、第191條之2分別定有明文。次按汽車在同向二車道
    以上之道路，除應依標誌或標線之指示行駛外，並應遵守：
    變換車道時，應讓直行車先行，並注意安全距離；雙白實線
    設於路段中用以分隔同向車道，並禁止變換車道，道路交通
    安全規則第90條第1項、第98條第1項第6款、道路交通標誌
    標線號誌設置規則第149條第1項第1款第7目亦分別定有明文
    。查被告於上揭時、地駕駛車輛行經劃設有雙白實線之路段
    ，依上開規定本應不得變換車道，卻未遵守即貿然變換車道
    ，致撞及適時行駛於同向之系爭車輛，造成系爭車輛受有損
    害，被告之駕駛行為顯有過失，此有道路交通事故初步分析
    研判表、道路交通事故現場圖及現場照片在卷可稽，且被告
    之行為與原告所受損害有相當因果關係，自應就系爭車輛之
    損害負賠償責任，則原告請求被告賠償其所受損失，即屬有
    據。至被告雖辯稱訴外人林漢真就系爭事故亦有過失，然林
    漢真稱其駕駛系爭車輛至上開路口時，因號誌轉為紅燈，其
    減速慢行快停下來，適被告駕駛車輛往右變換車輛始發生擦
    撞，有A3類道路交通事故調查紀錄表在卷可參，另佐以現場
    照片所示，系爭車輛受損情形非屬嚴重，難認林漢真當時有
    超速駕駛之情形，被告復亦未提出任何證據供參，是被告此
    部分所辯，尚難採信。
  ㈢又不法毀損他人之物者，被害人得請求賠償其物因毀損所減
    少之價額，民法第196條規定甚明。請求賠償物被毀損所減
    少之價值，得以修復費用為估定標準，但以必要者為限，例
    如修理材料費以新品換舊品應予折舊（最高法院77年5月17
    日第9次民事庭會議決議(一)參照）。查系爭車輛因系爭事
    故受損，經修復支出修理費用64,193元，其中工資15,547元
    、烤漆48,646元，有估價單及電子發票證明聯在卷可憑，並
    無更換零件，上開維修費用自毋庸折舊，從而，原告自得請
    求被告賠償系爭車輛回復原狀費用64,193元。
  ㈣末按給付無確定期限者，債務人於債權人得請求給付時，經
    其催告而未為給付，自受催告時起，負遲延責任。其經債權
    人起訴而送達訴狀，與催告有同一之效力；遲延之債務，以
    支付金錢為標的者，債權人得請求依法定利率計算之遲延利
    息；應付利息之債務，其利率未經約定，亦無法律可據者，
    週年利率為百分之五，民法第229條第2項、第233條第1項前
    段、第203條分別定有明文。本件原告對於被告之前揭侵權
    行為損害賠償請求權，係屬給付無確定期限之金錢債權，而
    起訴狀繕本係於110年11月2日寄存送達被告，有本院送達證
    書在卷可按，則原告請求被告給付自起訴狀繕本送達翌日即
    110年11月13日起至清償日止，按年息百分之5計算之遲延利
    息，應屬有據。
四、綜上所述，原告依保險代位及侵權行為之法律關係，請求被
    告給付64,193元，及自110年11月13日起至清償日止，按年
    息百分之5計算之利息，為有理由，應予准許。
五、本件事證已臻明確，兩造其餘攻擊防禦方法及所舉證據，經
    審酌結果，與本件判決結論均無影響，爰不一一論述，附此
    敘明。
六、本判決係依小額訴訟程序所為被告敗訴之判決，依民事訴訟
    法第436條之20規定，應依職權宣告假執行。
七、依民事訴訟法第78條、第436條之19第1項規定，確定訴訟費
    用額為1,000元（即原告繳納之第一審裁判費1,000元），由
    被告負擔。
中　　華　　民　　國　　111 　年　　1 　　月　　26　　日
                  豐原簡易庭    法  官  廖弼妍
如不服本判決，應於判決送達後20日內，以判決違背法令為理由
，向本院提出上訴狀並表明上訴理由（上訴理由應表明：一、原
判決所違背之法令及其具體內容；二、依訴訟資料可認為原判決
有違背法令之具體事實），如於本判決宣示後送達前提起上訴者
，應於判決送達後20日內補提上訴理由書（須附繕本）。
以上為正本係照原本作成。
中　　華　　民　　國　　111 　年　　1 　　月　　26　　日
                                書記官  陳貴卿